【裁判字號】    99,訴,879
【裁判日期】    990730
【裁判案由】    違反毒品危害防制條例
【裁判全文】
臺灣臺南地方法院刑事判決               99年度訴字第879號
公  訴  人  臺灣臺南地方法院檢察署檢察官
被      告  甲○○
上列被告因違反毒品危害防制條例案件，經檢察官提起公訴（99
年度毒偵字第1096號），被告就犯罪事實為認罪之陳述，本院合
議庭裁定進行簡式審判程序，判決如下：
    主  文
甲○○施用第一級毒品，累犯，處有期徒刑拾月，扣案第一級毒
品海洛因壹包（檢驗後淨重零點零玖公克）沒收銷燬之。
    事實及理由
一、本案被告甲○○所犯施用第一級毒品之罪，非死刑、無期徒
    刑或最輕本刑有期徒刑三年以上之罪，亦非高等法院管轄第
    一審案件，被告就被訴事實為認罪之陳述，經告知被告簡式
    審判程序之旨，並聽取檢察官、被告之意見後，本院合議庭
    裁定進行簡式審判程序，是本案之證據調查，依刑事訴訟法
    第273條之2規定，不受同法第159條第1項、第161條之2、第
    161條之3、第163條之1及第164條至第170條規定之限制，合
    先說明。
二、犯罪事實：
    甲○○前因施用毒品，經本院89年度毒聲字第1513號裁定送
    觀察、勒戒後，認無繼續施用毒品之傾向，於民國89年8月9
    日釋放，為台灣台南地方法院檢察署檢察官以89年度毒偵緝
    字第416號為不起訴處分確定。嗣再施用第一、二級毒品，
    為本院於95年4月7日以94年度訴字第1409號分別判處有期徒
    刑8月、3月，定應執行刑為有期徒刑10月確定，另因犯竊盜
    罪，為本院94年度易緝字第72號判處有期徒刑1年確定，以
    上三罪分別經本院96年度聲減字第308號裁定減為有期徒刑4
    月、1月又15日與6月，並定應執行刑有期徒刑10月15日確定
    ，甫於96年7月16日執行完畢出監（起訴書誤繕為96年6月30
    日）。詎其仍不知悔改，復於99年5月5日凌晨0時許，在其
    位於臺南縣仁德鄉○○○街25號4樓之1住處內，以將海洛因
    加水稀釋置入針筒內注射之方式，施用第一級毒品海洛因1
    次。嗣警於99年5月5日上午9時15分許，持本院核發之搜索
    票（99年聲搜字第408號）前往甲○○上址住處實施搜索，
    當場查獲海洛因1小包扣案，並於同日上午11時採其尿液送
    驗，檢驗結果呈可待因、嗎啡陽性反應，因而查悉上情。案
    經台南市警察局移送台灣台南地方法院檢察署檢察官偵查起
    訴。
三、上揭事實，業據被告甲○○於警詢、偵查及本院審理時自白
    不諱。經查，台南市警察局刑事警察大隊員警於99年5月5日
    上午9時15分，在被告居住之台南縣仁德鄉○○○街25號4樓
    之1實施搜索，查獲白色粉末一包扣案，該扣案物經鑑驗檢
    出第一級毒品海洛因（檢驗前淨重0.048公克、檢驗後淨重
    0.039公克），有搜索扣押筆錄、扣押物品目錄表、搜索現
    場與扣案物品照片六張、查獲毒品初步檢驗報告單與高雄市
    立凱旋醫院99年6月8日高市凱醫驗字第13235號濫用藥物成
    品檢驗鑑定書等在卷可資佐證。次查，台南市警察局員警於
    99年5月5日上午11時，採集被告尿液送驗結果，呈可待因、
    嗎啡陽性反應，亦有該局送驗尿液年籍對照表、長榮大學99
    年5月14日尿液檢驗確認報告各一紙附卷可稽。綜上，被告
    自白核與事證相符，其施用第一級毒品犯行堪予認定。
四、按海洛因係毒品危害防制條例第2條第2項第1款明定之第一
    級毒品，禁止非法持有及施用。核被告甲○○所為，係違反
    毒品危害防制條例第10條第1項之施用第一級毒品罪。其因
    施用持有第一級毒品海洛因之低度行為，應為其進而施用之
    高度行為所吸收，不另論罪。查被告前曾因施用毒品受觀察
    勒戒處分，認無繼續施用毒品之傾向釋放後，五年以內再度
    因施用一、二級毒品受有罪判決確定，業如前述，有台灣高
    等法院被告前案紀錄表與確定判決在卷可參，應依毒品危害
    防制條例第23條第2項之規定追訴處罰。又被告前因犯竊盜
    、毒品等罪受有期徒刑之執行，甫於96年7月16日執行完畢
    出監，亦如前述，亦有台灣高等法院被告前案紀錄表在卷足
    憑，其於五年以內故意再犯本件有期徒刑以上之罪，為累犯
    ，應依刑法第47條第1項之規定加重其刑。審酌被告有多項
    如前所述之前科，現又因搶奪、竊盜、施用毒品等案件受刑
    之執行，素行不佳，未因受觀察勒戒處分及刑之執行而革除
    施用毒品惡習，欠缺戒毒決心，惟念其施用毒品乃自我戕害
    身心健康之行為，對於他人生命、身體、財產等法益，尚無
    明顯而重大之實害，復審酌其國中肄業之智識程度，犯罪後
    坦承犯行，態度良好等一切情狀，爰依檢察官聲請量處如主
    文所示之刑。扣案海洛因一包經鑑驗檢出第一級毒品海洛因
    成分（檢驗後淨重0.039公克），業如前述，應依毒品危害
    防制條例第18條第1項前段之規定，沒收銷燬之，該毒品包
    裝袋係為防止毒品裸露、逸出及潮濕，且便於分裝、攜帶，
    與毒品已不易完全分離，應與毒品同視而併予沒收銷燬之。
據上論結，應依刑事訴訟法第273條之1第1項、第299條第1項前
段，毒品危害防制條例第10條第1項、第18條第1項前段，刑法第
11條前段、第47條第1項，判決如主文。
本案經檢察官黃信勇到庭執行職務
中    華    民    國    99    年    7     月    30    日
                  刑事第四庭    法  官  林逸梅
以上正本證明與原本無異。
如不服本判決應於收受本判後10日內向本院提出上訴書狀，並應
敘述具體理由。其未敘述上訴理由者，應於上訴期間屆滿後20日
內向本院補提理由書狀（均須按他造當事人之人數附繕本）「切
勿逕送上級法院」。
                                書記官  郭純瑜
中    華    民    國    99    年    7     月    30    日
附錄論罪科刑法條：
毒品危害防制條例第10條第1項
施用第一級毒品者，處 6 月以上 5 年以下有期徒刑。

司法院資訊處製作；財團法人民間司法改革基金會備份。
